宣示判決筆錄
原      告  遠東國際商業銀行股份有限公司


法定代理人  侯金英  
訴訟代理人  王誌鋒  

            吳俞穎  

被      告  朱家慧  

上列當事人間111年度中簡字第156號請求返還借款等事件，於中
華民國111年2月25日上午9時40分整在臺灣臺中地方法院臺中簡
易庭宣示判決，出席職員如下：
    法      官  林筱涵
    書  記  官  張峻偉
朗讀案由。
法官朗讀主文宣示判決如下：
    主      文
被告應給付原告新臺幣壹拾萬玖仟貳佰柒拾肆元，及自民國一一
○年五月十五日起至清償日止，按週年利率百分之二點九二計算
之利息，暨自民國一一○年六月十六日起至清償日止，其逾期在
六個月以內者，按週年利率百分之○點二九二，逾期超過六個月
部分，按週年利率百分之○點五八四計算之違約金，每次違約連
續收取期數以九期為限。
被告應給付原告新臺幣玖仟肆佰壹拾元，及其中新臺幣玖仟貳佰
壹拾玖元自民國一一○年八月二十五日起至清償日止，按週年利
率百分之十四點九九計算之利息。
訴訟費用新臺幣壹仟貳佰貳拾元由被告負擔。
本判決得假執行。
    事實及理由之要領
一、原告主張：被告於民國104年7月29日向原告借款新臺幣（下
    同）60萬元，約定借款期限為7年，以每1個月為1期，共分8
    4期攤還本息，利息按定儲指數利率百分之0.8加年利率百分
    之2.12，共計百分之2.92計算，逾期繳款時，並應自遲延日
    起，逾期在6個月以內者，按上開借款利率百分之10；逾期
    超過6個月部分，按上開借款利率百分之20，按月計收違約
    金，每次違約連續收取期數以9期為限。詎被告屆期不為清
    償，其債務已視為全部到期，尚積欠如主文第1項所示之本
    金利息及違約金。又被告於88年7月間向原告申請信用卡，
    經原告核發卡號為：0000000000000000、0000000000000000
    、0000000000000000之萬事達信用卡使用，依約被告得持信
    用卡於特約商店簽帳消費，惟應於每月繳款截止日（24日）
    前全數繳清信用卡帳款，否則就尚未清償之帳款應給付利息
    及違約金。詎被告迄110年7月止，尚積欠原告新臺幣（下同
    ）9,410元未清償（含消費款2,572元、預借現金6,647元及
    違約金191元）。為此，爰依消費借貸及信用卡契約之法律
    關係，提起本件訴訟，並聲明如主文第1、2項所示。
二、上開原告主張之事實，業據其提出個人信用貸款契約書、攤
    還收息紀錄查詢、定儲指數利率查詢、信用卡申請書、歸戶
    基本資料查詢、信用卡約定條款、遠東銀行網站公告、消費
    繳息總查、消費明細表、欠款彙整資料表、信用卡帳單為證
    。被告已於相當時期受合法之通知，而於言詞辯論期日不到
    場，亦未提出準備書狀爭執，依民事訴訟法第436條第2項準
    用同法第280條第3項、第1項之規定，視同自認。從而，原
    告依消費借貸及信用卡契約之法律關係，請求被告給付如主
    文第1、2項所示之金額，為有理由，應予准許。
三、訴訟費用負擔及假執行宣告之依據：民事訴訟法第78條、第
    389條第1項第3款。
如不服本判決，應於送達後20日內，向本院提出上訴狀並表明上
訴理由，如於本判決宣示後送達前提起上訴者，應於判決送達後
20日內補提上訴理由書（須附繕本）。如委任律師提起上訴者，
應一併繳納上訴審裁判費。
中　　華　　民　　國　　111 　年　　2 　　月　　25　　日
                  臺灣臺中地方法院臺中簡易庭
                                  法  官  林筱涵
                                  書記官  張峻偉
以上正本證明與原本無異。
中　　華　　民　　國　　111 　年　　2 　　月　　25　　日
                                  書記官  張峻偉